臺北高等行政法院裁定
                                       99年度再字第136號
再審原告  　魏再團
再審被告  　行政院衛生署
代　表　人　邱文達（署長）住同上
上列當事人間申請閱覽卷宗事件，再審原告對於中華民國98年8
月26日本院98年度訴字第221 號判決，以有行政訴訟法第273 條
第1 項第13款、第14款之事由，提起再審之訴，本院裁定如下：
    主　文
再審之訴駁回。
再審訴訟費用由再審原告負擔。
    理　由
一、本件再審原告起訴後，再審被告之代表人已由楊志良變更為
    邱文達，有任命令在卷可佐，茲由新任代表人具狀聲明承受
    訴訟，核無不合，應予准許。
二、按再審之訴應於30日之不變期間內提起。前項期間自判決確
    定時起算，判決於送達前確定者，自送達時起算；其再審之
    理由發生或知悉在後者，均自知悉時起算，此行政訴訟法第
    276 條第1 項及第2 項分別定有明文。倘再審原告主張再審
    理由發生或知悉在後，應就此有利於己之事實負舉證責任，
    此觀行政訴訟法第277條第1項第4 款規定自明。
三、本件再審原告以其於民國99年9 月16日閱覽本案行政訴訟全
    部卷證資料，發現該卷證中存有再審被告96年10月4 日衛署
    醫字第0960039973號函（以下簡稱系爭函文）。本院98年度
    訴字第221 號判決未審酌系爭函文的內容及法律效力，如經
    斟酌，再審原告將可受較有利益裁判且該重要證物漏未斟酌
    足以影響判決，而提起本件再審之訴。經查：
(1)、再審原告向再審被告申請閱覽「凱旋醫院86年度臺灣地區精
    神醫療院所評鑑現況調查表(二)及其附表八(一)-1、附表九(二)暨
    86年度臺灣地區精神醫療院所評鑑評量表（精神專科教學醫
    院用）、86年度臺灣地區精神醫療院所評鑑教學訓練品質審
    查評量表、86年度臺灣地區精神醫療院所評鑑意見表」等資
    料（以下簡稱系爭檔案資料），經再審被告以96年12月24日
    衛署醫字第0960065361號函否准。再審原告不服提起訴願，
    經決定駁回，遂提起行政訴訟。本院98年度訴字第221 號訴
    訟繫屬中再審被告准許提供之凱旋醫院86年度臺灣地區精神
    醫療院所評鑑現況調查表(二)及其附表八(一)-1評鑑資料，再審
    原告之訴經本院98年度訴字第221 號於98年8 月26日判決駁
    回，再審原告提起上訴，經最高行政法院於99年1 月29日以
    99年度裁字第265 號裁定駁回上訴確定。
(2)、最高行政法院駁回上訴裁定係99年2月10日送達再審原告知
    悉，有送達證書附卷可查。而系爭函文的受文者即係再審原
    告本人，再審原告並於本院98年度訴字第221 號審理時之98
    年3 月17日的補充理由狀提出系爭函文為證，有系爭函文及
    補充理由狀附於本院98年度訴字第221 號卷第25頁及第39頁
    可佐，再審原告主張其係99年9 月16日閱覽本案卷證時始發
    現系爭函文，應非事實。足見本件再審原告所執的再審理由
    ，並無發生或知悉在判決確定或判決送達以後的情事，再審
    原告卻遲至99年10月15日始提起再審之訴，顯已逾期。
(3)、綜上，本件再審之訴已逾法定提起再審期間，自非合法。至
    再審原告另以最高行政法院99年度裁字第265 號裁定，有行
    政訴訟法第273 條第1 項第13款、第14款再審事由而聲請再
    審部分，已另裁定移送最高行政法院，附此說明。
四、依行政訴訟法第278 條第1 項、第104 條、民事訴訟法第95
    條、第78條，裁定如主文。
中　　華　　民　　國　　100　 年　　5　　 月　　30　　日
  　　　　　　　　　臺北高等行政法院第四庭
                          　　審判長法  官　黃本仁
                             　　　 法  官　林妙黛
                            　 　　 法  官　蘇嫊娟
上為正本係照原本作成。
如不服本裁定，應於送達後10日內向本院提出抗告狀（須按他造
人數附繕本）。
中　　華　　民　　國　　100　 年　　5　　 月　　30　　日
　　　　　　　　　　　　　　　　　　書記官　陳清容